【裁判字號】    92,交聲,290
【裁判日期】    920714
【裁判案由】    聲明異議
【裁判全文】
臺灣高雄地方法院刑事裁定                        九十二年度交聲字第二九號
    異  議  人  甲○○
    原處分機關  交通部公路總局高雄區監理所旗山監理站
右列受處分人因違反道路交通管理處罰條例案件，對於交通部公路總局高雄區監理所
旗山監理站民國九十二年五月二十日旗監違字第裁八五─Ｎ00000000號裁決
書，聲明異議，本院裁定如左：
    主  文
異議駁回。
    理  由
一、聲明異議意旨如附件異議狀所載。
二、按汽車駕駛人，駕駛汽車肇事致人受傷或死亡，應即採取救護或其他必要措施，
    並向警察機關報告，不得駛離；違者吊扣駕照三個月至六個月；逃逸者吊銷駕駛
    執照。又汽車駕駛人曾依第六十二條第一項之規定吊銷駕駛執照者，終身不得考
    領駕駛執照。道路交通管理處罰條例第六十二條第一項、第六十七條第一項分別
    定有明文。
三、經查，本件聲請人於民國（下同）九十二年四月二十三日十七時五十分許，飲酒
    後駕駛車牌號碼ＶＴ─三三四八號自用小客車，搭載友人返家，於高雄縣旗山鎮
    ○○○路一八○號前，欲迴轉往旗尾方向行駛時，因疏於注意，致其車頭左前方
    之保險桿與同向騎乘車號ＯＺＪ─五三八號之機車騎士擦撞，造成機車騎士右腿
    骨折（傷害部分未據提出告訴），聲請人明知已於前開路段肇事，致機車騎士受
    傷，竟於迴轉後繼續行駛，往旗尾方向逃逸等情，業據證人即當天前往現場處理
    之員警陳信成於本院九十二年七月十日訊問時陳明在卷。異議人固辯稱：不知撞
    到機車騎士，且於載友人返家後，經家人告知保險桿掉落，即自行前往派出所接
    受調查，並無肇事逃逸之事實云云。惟查：
    (一)異議人駕駛之自小客車與機車擦撞後，自小客車之前方保險桿及前方車牌完全
      脫落並遺留在現場，且案發路段亦散布撞擊後之碎片等情，有現場照片八張在
      卷可佐，顯見當時撞擊力相當大。參以案發當時為十七時五十分，仍屬白晝，
      視線良好，異議人既能照顧友人上車並載其回家，顯見其意識尚屬清晰，豈有
      遭遇如此巨大之撞擊力而竟不自知。
    (二)異議人又辯稱，事後係自行前往派出所接受調查，並無逃逸之意圖。惟查：兩
      車撞擊後，異議人自小客車之車牌，已因撞擊力過大而掉落在現場，辦案人員
      並立即向勤務中心通報協尋等情，並據證人陳信成證述在卷（見本院上開筆錄
      ）。是異議人顯係發覺車牌已掉落現場，無法規避責任，始前往派出所投案，
      要難以其事後主動投案，而免除其肇事逃逸之責任。
四、綜上所述，異議人確有駕車肇事逃逸之情形可堪認定。原處分機關據以對聲請人
    裁處吊銷執照及永久不得重新考領駕照，尚非無據，本件異議為無理由，應予駁
    回。
據上論斷，應依道路交通案件處理法第十九條，裁定如主文。
中      華      民      國    九十二    年      七      月      十四    日
                                臺灣高雄地方法院交通法庭
                                    法  官    高英賓
右正本證明與原本無異。
如不服本裁定應於送達後五日內向本院提出抗告狀。
                                    書記官    林雯琪
中      華      民      國    九十二    年      七      月      十五    日


司法院資訊處製作；財團法人民間司法改革基金會備份。
